【裁判字號】    89,上易,442
【裁判日期】    890321
【裁判案由】    傷害
【裁判全文】
臺灣高等法院臺中分院刑事判決                    八十九年度上易字第四四二號
    上  訴  人
    即  被  告  乙○○○
右上訴人因傷害案件，不服台灣台中地方法院八十八年度易字第三０四八號，中華民
國八十九年一月十八日第一審判決（起訴案號：台灣台中地方法院檢察署八十八年度
偵字第一九五四三號），提起上訴，本院判決如左：
      主  文
上訴駁回。
      事實及理由
一、本案經本院審理結果，認第一審判決認事用法及量刑均無不當，應予維持，並引
    用第一審判決書記載之事實、證據及理由（如附件）。
二、上訴意旨略以：伊並無傷害告訴人云云。惟查被告確有傷有傷害告訴人等情，業
    據告訴人指訴甚詳，並經證人即至現場處理之員警於原審時證述屬實，且有告訴
    人之診斷證明書一份在卷可憑，事證已臻明確。又所謂之正當防衛係對於現在不
    法之侵害，出於防衛自己之權利所為之反擊行為，若係雙方互施不法之侵害（如
    互毆），均不得主張正當防衛。查本件係因被告與告訴人因故發生嫌隙而致互毆
    受傷，業據原審查證屬實，並有原審法院八十八年度易字第二五一六號判決書一
    份在卷可證（該案係告訴人傷害被告，而為原審法院判處拘役二十日），雙方既
    係互毆，依前揭之說明被告亦無從主張正當防衛，此外被告在本院又未提出其他
    有利之證據及辯解，其上訴無理由，應予駁回。
三、據上論斷，應依刑事訴訟法第三百七十三條、第三百六十八條，判決如主文。
本案經檢察官甲○○到庭執行職務。
中      華        民      國    八十九    年      三    月    二十一  日
                                    臺灣高等法院臺中分院刑事第十庭
                                          審判長法  官  黃  永  泉
                                                法  官  蕭  廣  政
                                                法  官  蔡  名  曜
右正本證明與原本無異。
不得上訴。
                                                書記官  廖  來  信
中      華      民      國     八十九     年      三      月   二十三   日
                                                                        Ｄ
台灣台中地方法院刑事判決        八十八年度易字第三四八號
    公  訴  人  台灣台中地方法院檢察署檢察官
    被      告  乙○○○  女  七十八歲（民國十年七月七日生）
                          住台中市○區○○街四六巷一０號
                          身分證統一編號：Ｂ二七九號
右列被告因傷害案件，經檢察官提起公訴（八十八年度偵字第一九五四三號），本院
判決如左：
    主  文
乙○○○傷害人之身體，處拘役壹拾日，如易科罰金，以參佰元折算壹日。
    事  實
一、乙○○○前曾於民國七十八年間因傷害等案件，經本院判處罰金二千元，於同年
    四月二十五日上訴駁回確定。復猶不知悔悟，因認丙○○向台中市政府工務局檢
    舉拆除其住處之違章建築，而與丙○○發生怨隙，遂於民國八十八年三月十五日
    下午四時許，至丙○○上班之台中市○○路○段三一八號辦公大樓樓下喧鬧，基
    於傷害他人身體之犯意，以雙手抓住丙○○之臉部及脖子不放，並用力撕扯，致
    丙○○因此受有左臉頰擦傷瘀腫（一○Ｘ八公分）、右臉頰擦傷瘀腫（二Ｘ一公
    分）以及前頸擦傷瘀腫（三Ｘ一公分）之傷害。
二、案經丙○○訴由臺灣臺中地方法院檢察署檢察官偵查起訴。
    理  由
一、訊據被告乙○○○固坦承其確因上開事由，於上開時、地與告訴人丙○○發生衝
    突等情不諱，惟仍矢口否認其有何傷害之犯行，辯稱：其僅與丙○○發生口角，
    然並無出手抓丙○○脖子等處云云。惟查：被告確有以雙手抓傷丙○○脖子等處
    之情，業據告訴人丙○○迭次於偵訊及本院調查中指訴甚詳，復有證人即聞訊負
    責到場處理之員警李延逸證稱，其於警局值班人員告知有人打架後，即至現場處
    理，且見丙○○之脖子上確有擦傷等語，並有台灣省立台中醫院診斷證明書一紙
    附卷可稽，應認為實，足見丙○○所受上開傷害，確係被告以雙手抓扯所致，亦
    即被告上開所辯，顯係卸責之詞，不足採信。本件事証明確，被告犯行，堪以認
    定。
二、核被告所為，係犯刑法第二百七十七條第一項之傷害罪。爰審酌被告前亦曾有傷
    害之前科，有本院被告全國前案紀錄表附卷足參，其犯罪之動機、目的、手段、
    告訴人受傷害程度尚稱輕微，以及被告犯罪後仍矢口否認犯行之態度等一切情狀
    ，量處如主文所示之刑，並諭知易科罰金之折算標準，以示懲儆。
據上論斷，應依刑事訴訟法第二百九十九條第一項前段，刑法第二百七十七條第一項
、第四十一條，罰金罰鍰提高標準條例第一條前段、第二條，判決如主文。
中      華      民      國    八十九    年      一      月      十八    日
                              台灣台中地方法院刑事第六庭
                                  法  官   許 惠 瑜
右正本證明與原本無異。
如不服本判決，應於判決送達後十日內向本院提出上訴狀，上訴於臺灣高等法院臺中
分院( 須附繕本 )。
                                  書記官
中     華       民      國    八十九    年      一     月      十九     日
附錄條文：
刑法第二百七十七條第一項  傷害人之身體或健康者，處三年以下有期徒刑、拘役或
一千元以下罰金。


司法院資訊處製作；財團法人民間司法改革基金會備份。
